

# DESCRIPCIÓN

Técnico en Desarrollo de Aplicaciones Multiplataforma, con especializació n en Big Data e Inteligencia Artificial. Aunque actualmente en proceso de transició n profesional hacia el sector tecnoló gico, cuento con una só lida formació n técnica y una actitud proactiva orientada al aprendizaje continuo, el trabajo colaborativo y la innovació n. Listo para aportar valor desde el primer

#### DATOS PERSONALES



677 53 43 99



Hyuo.Art@gmail.co



m Bargas, (Toledo)



Edad: 34 años



linkedin.com/in/hugogómez-garcía-177863297



https://github.com/HyuoArt

# Hugo Gómez García

Desarrollador de Aplicaciones Multiplataforma

## EXPERIENCIA PROFESIONAL

## -Operador de línea de montaje

Zennio / Junio 2016 - Actual

Ensamblaje de piezas y preparación para su expedición.

Control, gestión y preparación en almacén.

Verificación y detección de fallos en los productos ensamblados y descarte de los defectuosos.

Revisión de productos terminados para confirmar su calidad y seguridad.

#### -Juez de Atletismo

Real Federación Española de Atletismo / Octubre 2012 - Actual.

Organizar y juzgar el cumplimiento de las normativas de competición, gestionar estas mismas al igual que solución de posibles conflictos. Arbitraje a nivel Territorial y Nacional.

#### -Diseñador Gráfico

361dgrafico / Junio a noviembre 2014.

Realización de proyectos como FreeLancer a diversos clientes tales como: Diseño de logotipos, identidades visuales, sistemas de identidad de marca, producción de imágenes publicitarias, banners para sitios web de empresas, tratamiento y edición de fotografía e imágenes.

# FORMACIÓN ACADEMICA

# C.F.G.S. Técnico superior en Desarrollo de Aplicaciones Multiplataforma

Universidad Alfonso X el Sabio (Madrid) (Septiembre 2024 - Actualmente)

## C.F.G.S. Técnico Superior en Sistemas de Telecomunicaciones e informáticos

IES Azarquiel (Toledo) (Septiembre 2014 - Junio 2016)

#### C.F.G.S. de Artes (Gráfica Publicitaria)

Escuela de Arte Toledo (Septiembre 2010 - Junio 2014)

## **CURSOS Y CERTIFICACIONES**

## Big-Data e Inteligencia Artificial

Universidad Alfonso X el Sabio (Madrid) Expedición: septiembre 2024 - Actual

#### Cisco Certified Network Associate (CCNA)

Cisco Networking Academy Cisco Networking Academy Expedición: Marzo 2016

#### Cisco Certified Technician (CCT) - Routing & SwitchingCisco

Cisco Networking Academy Cisco Networking Academy

Expedición: Marzo 2016

# **COMPETENCIAS DIGITALES**

Lenguajes de programación: Java, Python, SQL, Spark, HTML, CSS

Entornos de desarrollo (IDE): IntelliJ IDEA, Eclipse, NetBeans, PyCharm, Visual Studio Code

Bases de datos: Oracle Database, SQLite Servicios Cloud / Big Data: AWS (S3, Glue), SAP

**Diseño gráfico y modelado 3D:** Adobe Illustrator, Adobe Photoshop, Blender

Virtualización y entornos de prueba: Oracle VirtualBox

Control de versiones y colaboración: GitHub Herramientas ofimáticas: Microsoft Office Redes y certificaciones: CCNA, Cisco Routers

# **COMPETENCIAS PERSONALES**

- Trabajo en equipo y colaboración interdisciplinaria
- Sentido de responsabilidad y compromiso con la calidad
- Capacidad para trabajar bajo presión y mantener precisión
- Identificación y resolución efectiva de problemas
- Versatilidad y adaptabilidad a entornos cambiantes
- Iniciativa propia y creatividad en la búsqueda de soluciones
- Autodidacta: habilidad para investigar, aprender y aplicar nuevos conocimientos de forma autónoma
- Control de calidad orientado a la mejora continua

## Otros datos de interés

- Carné de conducir tipo B y vehículo propio
- Ordenador propio (portátil y sobremesa)
- Idiomas:
  - o Español (nativo)
  - o Inglés (nivel medio, en proceso de mejora)
- Participación en comunidades tech (GitHub, foros especializados)